【裁判字號】    92,交易,585
【裁判日期】    921124
【裁判案由】    公共危險等
【裁判全文】
臺灣板橋地方法院刑事判決                        九十二年度交易字第五八五號
    公  訴  人  臺灣板橋地方法院檢察署檢察官
    被      告  甲○○
右列被告因公共危險等案件，經檢察官提起公訴（九十二年度偵字第一二八一六號）
，本院依簡式審判程序判決如左：
    主  文
甲○○服用酒類，不能安全駕駛動力交通工具而駕駛，處拘役拾日，如易科罰金以
佰元折算壹日；又因過失傷害人，處有期徒刑月，如易科罰金以佰元折算壹日
。
    事  實
一、甲○○明知服用酒類不能安全駕駛動力交通工具者，不得駕駛；且明知其自民國
    九十二年六月三十日晚上六時起至同日晚上十時許止，在台北縣樹林市○○路河
    濱公園內飲用啤酒一瓶，已達酒醉不能安全駕駛動力交通工具之程度，猶在飲酒
    後於同日晚上十時四十分許，駕駛車牌號碼ＨＭ—四一五七號自小客車，由前開
    河濱公園出入口駛出，並迴轉欲往鶯歌方向行駛，本應注意汽車迴車前，應暫停
    並顯示左轉燈光或手勢，看清無來往車輛，始得迴轉，而依當時之路況，又無不
    能注意之情事，竟因飲酒後無法正確辨識路況及適切操控車輛，致使沿臺北縣樹
    林市○○路往鶯歌方向直行，由乙○○所駕駛車牌號碼ＤＱＴ—九五五號輕型機
    車閃避不及並向右偏閃時，該機車左側車身在上開河濱公園出入口前，與迴轉之
    甲○○駕駛上開自小客車右側發生撞擊，造成乙○○人車倒地，因而受有頭部外
    傷併顏面部撕裂傷（二公分長）、前額擦傷（一乘一公分）、左膝、左踝擦傷（
    一乘一公分、二乘二公分）及左手擦傷（一乘一公分）等傷害。甲○○於肇事後
    ，經不詳姓名之路人報案，甲○○留在現場等候前來處理之警員，並於犯罪未發
    覺之前即向前來處理之警員自承車禍肇事並接受裁判；嗣警方以酒精測定器對甲
    ○○實施其呼氣酒精濃度檢測結果高達每公升零點七七毫克，而另發覺甲○○有
    服用酒類，不能安全駕駛動力交通工具而駕駛之犯行。
二、案經被害人乙○○訴請臺北縣政府警察局樹林分局報請臺灣板橋地方法院檢察署
    檢察官偵查起訴，本院於準備程序進行中，被告就被訴事實為有罪之陳述，經告
    知簡式審判程序之旨，並聽取當事人之意見後，裁定進行簡式審判程序。
    理  由
一、右揭事實，業據被告甲○○於偵審中坦承不諱，核與告訴人乙○○於偵審中指訴
    之情節相符，復有道路交通事故調查報告表、肇事現場及車損照片共十二張附卷
    可稽。又被告於肇事後，經警方以酒精測定器檢測結果，被告呼氣酒精濃度高達
    每公升零點七七毫克，有酒精濃度測定值電腦列表單一張附卷可稽；按醫學文獻
    上認吐氣所含酒精濃度達每公升零點二五毫克者，有輕度協調功能降低之現象；
    每公升達零點五毫克者，有反應較慢、感覺減低、影響駕駛之現象；每公升達零
    點七五毫克者，有思考改變、個性行為改變之現象；每公升達一點零毫克者，有
    步態不穩、噁心想吐、精神混惑不清晰之現象；每公升達一點五毫克者，有說話
    不清楚、感覺喪失、視力模糊等現象；每公升達二點零毫克者，有體溫降低、血
    糖降低、肌肉控制差、癲癇發作等現象；每公升達三點五毫克者，有神智不清、
    反射減低、呼吸抑制等現象；此有行政院國軍退除役官兵輔導委員會台北榮民總
    醫院（八八）北總內字第二六八六八號函及附件可考；本件被告於右揭時地酒後
    駕車，經警檢測其吐氣酒精濃度高達每公升零點七七毫克，已如前述，且被告經
    警查獲詢問時意識模糊，有呆滯木僵之情事，亦有刑法第一百八十五條之三案件
    測試觀察紀錄表一紙在卷可參，足徵被告當時因服用酒類，無法正確辨識路況及
    適切操控車輛，顯已達於不能安全駕駛動力交通工具之程度。按汽車迴車前，應
    暫停並顯示左轉燈光或手勢，看清無來往車輛，始得迴轉；汽車駕駛人有飲用酒
    類後其吐氣所含酒精濃度超過每公升零點二五毫克或血液中酒精濃度超過百分之
    零點零五以上者，不得駕車，道路交通安全規則第一百零六條第五款、第一百十
    四條第二款分別定有明文；被告駕駛上開自用小客車，本應注意遵守上開規定，
    當時係夜間有照明、路面乾燥無缺陷或障礙物、視距良好（見卷附道路交通事故
    調查報告表），依被告之智識程度及當時情況均無不能注意之情事，詎其因酒後
    無法正確辨識路況及適切操控車輛，而疏未注意飲酒後不得駕車且汽車迴車前，
    應暫停並顯示左轉燈光或手勢，看清無來往車輛，致使沿臺北縣樹林市○○路往
    鶯歌方向直行，由乙○○所駕駛ＤＱＴ—九五五號輕型機車閃避不及而與上開Ｈ
    Ｍ—四一五七號自用小客車擦撞，被告駕車行為顯有過失。本件經臺灣板橋地方
    法院檢察署檢察官送臺灣省台北縣區車輛行車事故鑑定委員會鑑定結果，亦同此
    認定，有該會九十二年九月十二日北鑑字第九二一二０五號函暨所附鑑定意見書
    各一紙在卷可憑。又告訴人乙○○騎乘機車與被告所駕駛上開自用小客車擦撞，
    造成乙○○人車倒地後，旋於九十二年七月一日至財團法人恩主公醫院治療，經
    該醫院診斷結果，乙○○受有頭部外傷併顏面部撕裂傷（二公分長）、前額擦傷
    （一乘一公分）、左膝、左踝擦傷（一乘一公分、二乘二公分）及左手擦傷（一
    乘一公分）等傷害，有財團法人恩主公醫院九十二年七月一日甲種診斷證明書一
    紙在卷可憑，告訴人乙○○所受上開傷害與被告之過失行為間，具有相當因果關
    係。本案事證明確，被告之犯行堪以認定。
二、查被告酒醉駕車之行為，核其所為係犯刑法第一百八十五條之三服用酒類不能安
    全駕駛動力交通工具而駕駛罪。被告駕車過失致告訴人乙○○受傷之行為，係犯
    刑法第二百八十四條第一項前段之過失傷害罪；被告係汽車駕駛人因酒醉駕車致
    人受傷，應依道路交通管理處罰條例第八十六條第一項規定加重其刑；又被告肇
    事後，由不詳姓名之路人報案，被告留在現場等候前來處理之警員，並於其所犯
    過失傷害罪未發覺之前即向前來處理之警員自承車禍肇事並接受裁判，業據被告
    於警詢時陳明無訛，復有交通事故駕駛人是否自首調查表一紙可按，被告符合自
    首之要件，應依刑法第六十二條前段規定減輕其刑，被告同時有刑之加重及減輕
    事由，應依刑法第七十一條第一項規定先加後減之。被告所犯上開二罪，犯意各
    別，罪名不同，應分論併罰。爰審酌被告素行良好（有臺灣高等法院被告全國前
    案紀錄表可稽），其品行、生活狀況、智識程度，及酒醉後夜間駕駛汽車行駛於
    道路上，危害用路人之生命、身體安全，及其駕車過失程度，與告訴人所受傷勢
    ，被告迄未賠償告訴人所受損害，暨犯後坦承犯行，態度尚稱良好等一切情狀，
    分別量處如主文所示之刑，並均諭知易科罰金之折算標準。
據上論斷，應依刑事訴訟法第二百七十三條之一第一項、第二百九十九條第一項前段
，道路交通管理處罰條例第八十六條第一項，刑法第一百八十五條之三、第二百八十
四條第一項前段、第六十二條前段、第四十一條第一項前段，罰金罰鍰提高標準條例
第一條前段、第二條，判決如主文。
本案經檢察官王家春到庭執行職務。
中      華      民      國      九十二      年    十一    月    二十四  日
                                  臺灣板橋地方法院交通法庭
                                      法  官  楊  志  雄
右正本證明與原本無異
如不服本判決應於送達後十日內向本院提出上訴狀
                                      書記官  陳  慶  樹
中      華      民      國      九十二      年    十一    月    二十四  日
附錄本案論罪科刑法條全文：
刑法第一百八十五條之三
服用毒品、麻醉藥品、酒類或其他相類之物，不能安全駕駛動力交通工具
而駕駛者，處一年以下有期徒刑、拘役或三萬元以下罰金。
刑法第二百八十四條第一項
因過失傷害人者，處六月以下有期徒刑、拘役或五百元以下罰金，致重傷
者，處一年以下有期徒刑、拘役或五百元以下罰金。


司法院資訊處製作；財團法人民間司法改革基金會備份。
